# 房屋建筑物推到重置的是否确认递延所得税资产？

提问人：oshistone 时间：2011-06-29 12:54:07
个人理解： 会计处理和税务处理不一致，会计上认为原资产不具有使用价值，应该加速全额计提折旧，而税法是认可将其账面价值转至新资产的计税基础。 所以此种情况下，将形成可抵扣暂时性差异，如果满足确认递延所得税资产的条件，应予以确认。

回答人：chenyiwei
赞同你的意见。

提问人：azhi 时间：2011-06-29 11:01:53
国家税务总局 2011 年第 34 号公告第四条规定，“企业对房屋、建筑物固定资产在未足额提取折旧前进行改扩建的，如属于推倒重置的，该资产原值减除提取折旧后的净值，应并入重置后的固定资产计税成本，并在该固定资产投入使用后的次月起，按照税法规定的折旧年限，一并计提折旧”。房屋推倒重置时，会计处理是否和税务处理一致？推倒前房屋净值是否计入营业外支出？此种情况下形成的账面价值和计税基础的差异是否确认递延所得税资产？

回答人：chenyiwei
回复 yugycpa 的帖子
不应这样理解。类似问题在本版面已讨论过多次，你可以先搜索一下。